臺灣桃園地方法院刑事判決　　　　　　　 96年度訴字第884號
公　訴　人　台灣桃園地方法院檢察署檢察官
被　　　告　甲○○
　　　　　　　　　　（另案於台灣桃園女子監獄執行中）
指定辯護人　本院公設辯護人　林宗翰
上列被告因違反毒品危害防制條例案件，經檢察官提起公訴（96
年度毒偵字第1297號），被告於本院準備程序進行中，就被訴事
實為有罪之陳述，經告知簡式審判程序之旨，聽取被告及公訴人
之意見後，本院裁定由受命法官獨任依簡式審判程序審理，公訴
人復聲請改依協商程序而為判決，本院判決如下：
    主  文
甲○○施用第一級毒品，累犯，處有期徒刑拾壹月，減為有期徒
刑伍月又拾伍日。扣案之針筒貳支、空袋貳個及電子磅秤壹台，
均沒收；又施用第二級毒品，累犯，處有期徒刑柒月，減為有期
徒刑月又拾伍日。應執行有期徒刑玖月。扣案之針筒貳支、空
袋貳個及電子磅秤壹台，均沒收。
    事實及理由
一、犯罪事實：
    甲○○於民國八十七年間因違反麻醉藥品管理條例案件，經
    裁定送觀察、勒戒後，認無繼續施用毒品之傾向，由台灣板
    橋地方法院以八十七年度訴字第七五九號刑事判決判決免刑
    確定；於八十九年間，復因違反毒品危害防制條例案件，經
    本院以八十九年度毒聲字第四四七０號裁定送觀察、勒戒後
    ，認有繼續施用毒品之傾向，經本院以八十九年度毒聲字第
    四九三六號裁定令入戒治處所施以強制戒治，於九十一年四
    月十七強制戒治期滿，並經本院八十九年度訴字第一０七八
    號刑事判決判處有期徒刑十月確定，於九十二年二月十三日
    執行完畢；於九十二年間，又因違反毒品危害防制條例案件
    ，以本院九十二年度訴字第六二九號刑事判決判處有期徒刑
    九月、五月，應執行有期徒刑一年確定；於九十三年間，另
    因違反毒品危害防制條例案件，經本院九十三年度訴字第七
    二七號刑事判決判處有期徒刑九月、五月，應執行有期徒刑
    一年一月確定，前述有期徒刑一年、一年一月部分接續執行
    ，甫於九十四年十一月三十日執行完畢。詎仍未戒除毒癮，
    明知海洛因及甲基安非他命分別為毒品危害防制條例第二條
    第二項第一款、第二款所規定之第一級及第二級毒品，不得
    施用、持有，仍於強制戒治執行完畢釋放後五年內，基於施
    用第一級毒品之犯意，於九十五年十一月二十日中午十二時
    許，在其位於桃園縣八德市○○街一八二巷四弄四之三號住
    處內，以將海洛因置於注射針筒摻水注射之方式，施用第一
    級毒品海洛因一次。另基於施用第二級毒品之犯意，於九十
    五年十一月二十日為警採尿回溯九十六小時內之某時，在台
    灣地區某不詳處所，以將甲基安非他命置放吸食器內以燒烤
    施用其霧化煙氣之方式，施用第二級甲基安非他命一次。嗣
    於於九十五年十一月二十日二十二時許，在台北縣板橋市○
    ○路二七五巷七五號四樓為警查獲，扣得其所有供施用海洛
    因用之針筒二支、空袋二個及電子磅秤一台。案經台北縣政
    府警察局土城分局報告台灣板橋地方法院檢察署呈請台灣高
    等法院檢察署檢察長令轉台灣桃園地方法院檢察署檢察官偵
    查起訴。
二、證據：
  (一)被告甲○○於本院審理時之自白。
  (二)台北縣政府警察局土城分局偵辦毒品案尿液編號及姓名對照
    表、台灣檢驗科技股份有限公司九十五年十二月十三日之濫
    用藥物尿液檢驗報告各一紙。
  (三)扣案之針筒二支、空袋二個及電子磅秤一台。
  (四)刑案資料查註紀錄表、台灣高等法院被告前案紀錄表各一份
    。
三、本件經檢察官與被告於審判外達成協商之合意，且被告已認
    罪，其合意內容為：被告就其所犯毒品危害防制條例第十條
    第一項施用第一級毒品罪，願受科刑範圍為有期徒刑十一月
    ，減為有期徒刑五月又十五日；就其所犯同條例第十條第二
    項之施用第二級毒品罪，願受科刑範圍為有期徒刑七月，減
    為有期徒刑三月又十五日，並應執行有期徒刑九月之宣告。
    經查，被告所犯前開違反毒品危害防制條例案件，為九十六
    年四月二十四日以前所犯，而被告雖係經通緝到案，惟係於
    中華民國九十六年罪犯減刑條例施行後之九十六年九月二十
    四日始經本院通緝，是被告本件犯行合於中華民國九十六年
    罪犯減刑條例所規定之減刑條件。上開協商合意並無刑事訴
    訟法第四百五十五條之四第一項所列情形之一，且檢察官聲
    請改依協商程序而為判決，本院爰不經言詞辯論，於協商合
    意範圍內為協商判決。
四、適用之法條：刑事訴訟法第二百七十三條之一第一項、第四
    百五十五條之二第一項、第四百五十五條之四第二項、第四
    百五十五條之八、第四百五十四條第一項，毒品危害防制條
    例第十條第一項、第二項，刑法第十一條前段、第四十七條
    第一項、第三十八條第一項第二款、第五十一條第五款，中
    華民國九十六年罪犯減刑條例第二條第一項第三款、第七條
    、第十條第一項，判決如主文。
五、協商判決除有刑事訴訟法第四百五十五條之四第一項第一款
    於本訊問程序終結前，被告撤銷協商合意或檢察官撤回協商
    聲請者；第二款被告協商之意思非出於自由意志者；第四款
    被告所犯之罪非第四百五十五條之二第一項所定得以聲請協
    商判決者；第六款被告有其他較重之裁判上一罪之犯罪事實
    者；第七款法院認應諭知免刑或免訴、不受理者情形之一，
    及違反同條第二項「法院應於協商合意範圍內為判決；法院
    為協商判決所科之刑，以宣告緩刑或二年以下有期徒刑、拘
    役或罰金為限」之規定者外，不得上訴。
六、如有前項得上訴之情形，得自收受宣示判決筆錄送達之日起
    十日內，向本院提出上訴書狀，上訴於第二審法院。
本案經檢察官林安紜到庭執行職務。
中　　華　　民　　國　　96　　年　　11　　月　　30　　日
                  臺灣桃園地方法院刑事第一庭
                            法  官  王耀興
以上正本證明與原本無異。
                            書記官  劉晨輝
中　　華　　民　　國　　96　　年　　12　　月　　7 　　日
附錄本案論罪科刑法條全文：
毒品危害防制條例第10 條
施用第一級毒品者，處六月以上五年以下有期徒刑。
施用第二級毒品者，處三年以下有期徒刑。
